【裁判字號】    99,家聲,144
【裁判日期】    990730
【裁判案由】    聲請許可處分受監護人財產
【裁判全文】
臺灣彰化地方法院民事裁定             99年度家聲字第144號
聲  請  人  乙○○
相  對  人  甲○○
上列聲請人聲請許可處分受監護人財產事件，本院裁定如下：
    主  文
准聲請人處分相對人即受監護人甲○○所有坐落於彰化縣彰化市
○○段一０三地號、地目建、面積七十六點八一平方公尺、權利
範圍全部之土地。
聲請程序費用新台幣壹仟元由相對人負擔。
    理  由
一、本件聲請意旨略以：相對人（即受監護人）甲○○為聲請人
    之父，業經鈞院以98年禁字第178號裁定宣告為受監護宣告
    之人，並經鈞院裁定由聲請人任其監護人，並指定施碧蓮為
    會同開立財產清冊之人。因相對人自民國（下同）98年9月
    發生腦中風，之後右側肢體痲痺無力，動作遲緩，日常生活
    需人照顧，其高級認知功能呈現嚴重障礙，記憶力變差，幾
    乎完全無法記得任何事情，語言溝通能力障礙，說話口齒不
    清，難以辨認，對任何問題都無法正確回答。人、時、地定
    向感喪失，不知時間，不知身再何處，對周圍親近的人亦不
    認識，思考內容嚴重簡化與空洞，判斷能力障礙。因家人無
    法照顧，有聘請外勞照顧生活起居，近來因聲請人收入微薄
    ，除照顧相對人之身體及日常開支外，已無力再負擔其醫藥
    費、外勞照護等費用，且其精神上之障礙程度已達重度，回
    復可能性低，為繼續照護相對人，權衡得失，如將人即受監
    護人所有之坐落於彰化縣彰化市○○段一０三地號之土地，
    以約新台幣二百五十萬元出售，所得價款作為其照護費用，
    ，將使受監護宣告之相對人得到最大利益，爰依法聲請裁定
    准予處分受監護人上開之不動產等語。
二、按監護人對於受監護人之財產，非為受監護人之利益，不得
    使用、代為或同意處分。監護人為下列行為，非經法院許可
    ，不生效力：一、代理受監護人購置或處分不動產。二、代
    理受監護人，就供其居住之建築物或其基地出租、供他人使
    用或終止租賃，民法第1101條第1、2項分別定有明文。查聲
    請人主張相對人（即受監護人）甲○○為聲請人之父，業經
    本院以98年禁字第178號裁定宣告為受監護宣告之人，並經
    本院裁定由聲請人任其監護人，相對人名下現有彰化市○○
    段一０三地號之土地等情，業據聲請人提出戶籍謄本、土地
    登記謄本及受監護人財產清冊等件為證，並經本院調取98年
    度禁字第178號禁治產事件卷宗核閱無訛，堪信屬實。又相
    對人既因心神喪失經宣告為受監護宣告之人，而此類身心障
    礙患者通常須長時間治療，故日常生活須陸續支出相關之醫
    療費用而增加生活開銷應可理解，惟相對人目前現金及存款
    無多，亦無經濟來源，已無法支付療養費用，另聲請人現已
    五十三歲，工作能力微薄，從而聲請人聲請將受監護人甲○
    ○名下坐落於彰化縣彰化市○○段一０三地號之土地，予以
    處分出售，做為醫治及照護受監護人甲○○之用，對受監護
    人並無不利之情形，故聲請人聲請准予處分系爭不動產為有
    理由，應予准許，爰裁定如主文所示。
三、依非訟事件法第21條第1項、民法第1103條，裁定如主文。
中    華    民    國    99    年    7     月    30    日
                        台灣彰化地方法院家事法庭
                              法    官  謝仁棠
以上正本證明與原本無異。
如不服本裁定應於送達後十日內向本院提出抗告狀，並應繳納抗
告裁判費新臺幣一千元。
中    華    民    國    99    年    7     月    30    日
                              書記官    陳瑤芳

司法院資訊處製作；財團法人民間司法改革基金會備份。
